臺灣臺中地方法院刑事判決　　　　　　　　　　　　九十一年度易字第二六一五號
　　公　訴　人　臺灣臺中地方法院檢察署檢察官
　　被　　　告　戊○○
右列被告因竊盜等案件，經檢察官提起公訴（九十一年度偵字第一六九Ｏ六號、第一
七三一二號）及移送併案審理（九十一年度偵字第二Ｏ四五三號），本院判決如左：
    主  文
戊○○共同連續竊盜，累犯，處有期徒刑拾月。
被訴收受贓物部分，公訴不受理。
    事  實
一、戊○○曾於民國八十八年間因毀損案件，經本院於八十九年五月三十一日，以八
    十九年度易字第四八六號，判處有期徒刑三月確定；次於同年間因竊盜案件，經
    臺灣高等法院臺中分院於八十九年四月二十六日，以八十九年度上易字第六四七
    號判處有期徒刑十月確定；嗣經本院於八十九年十一月二十一日，以八十九年度
    聲字第五三五七號，就前開二有期徒刑定其應執行之刑為有期徒刑一年確定；又
    於八十九年間因竊盜案件，經臺灣南投地方法院於八十九年十二月二十三日，以
    八十九年度易字第七五二號，判處有期徒刑十月確定。被告入監接續執行前開二
    有期徒刑，於九十一年一月十日假釋出獄，刑期至九十一年五月十日屆滿，以執
    行完畢論。詎戊○○猶不知悛悔警惕，復基於意圖為自己不法所有之概括犯意，
    為以下普通竊盜之犯行：
（一）於九十一年八月三日上午八時三十分許，在高雄市前鎮區○○○路八Ｏ二號兵
      工廠前，利用林慧芬所有，由甲○○管領使用之車號ＸＩＳ－２００號重型機
      車鑰匙忘記取下之機會，徒手竊取該重型機車，得手後供己代步之用。嗣因戊
      ○○將前開重型機車停放在嘉義縣中埔鄉同仁村柚仔宅二十號鄰居呂惠住處屋
      簷下，經警方於同年月六日上午九時三十分許，在該處以電腦查詢確定為失竊
      機車，乃詢問呂惠前開機車之使用人，經呂惠告知為戊○○，因而查悉上情。
（二）夥同成年之李永宏（業經檢察官聲請簡易判決處刑）基於共同之普通竊盜犯意
      聯絡，於九十一年八月二十四日凌晨一時許，由戊○○騎乘未懸掛車牌之重型
      機車（原車號為ＹＧＵ－０３３號，係戊○○自不詳姓名綽號「阿華」之人處
      所收受之贓車，詳如後述）搭載李永宏，至臺中縣烏日鄉○○村○○路八十號
      惠豐廣告工程有限公司，由戊○○負責把風，李永宏徒手竊取該公司所有置於
      水泥矮牆外面之鋁梯一支。得手後，由李永宏肩扛鋁梯，共乘前開機車逃離現
      場。嗣於同日凌晨二時三十分許，二人騎乘前開機車行經臺中縣烏日鄉東園村
      興農巷附近，因機車未懸掛車牌而為警攔檢，戊○○、李永宏向警方坦承行竊
      鋁梯，因而查悉上情。
二、案經臺中縣警察局烏日分局報告臺灣臺中地方法院檢察署檢察官偵查起訴及移送
    併案審理。
    理  由
壹、有罪部分（普通竊盜）：
一、訊據被告戊○○坦承行竊車號ＸＩＳ－２００號重型機車，然矢口否認與李永宏
    共同竊取鋁梯，辯稱：伊係在路上巧遇李永宏，而順路搭載李永宏，並無與李永
    宏共同行竊鋁梯等語。惟查，事實（一）部分，業據車號ＸＩＳ－２００號重型
    機車使用人甲○○於警詢時就失竊情節及被告戊○○鄰居呂惠於警詢時就前開機
    車確係被告戊○○所停放乙節陳述明確，有渠等之警詢筆錄在卷足憑，並有現場
    照片、高雄市政府警察局前鎮分局車輛協尋證明單及保管書附卷可稽，堪認被告
    戊○○之自白為真實。事實（二）部分，業據被告戊○○於警詢及檢察官偵查時
    坦承不諱，核與共同被告李永宏供陳情節相符，並與惠豐廣告工程有限公司股東
    乙○○於警詢時陳述失竊情節相符，有其警詢筆錄附卷可稽。此外，並有現場圖
    、現場照片及贓物認領保管收據附卷可稽，堪認被告戊○○於警詢及檢察官偵查
    時之自白為真實。被告戊○○於本院審理時雖更異前詞，否認與共同被告李永宏
    行竊鋁銻，然觀諸被告戊○○事先卸下機車車牌，顯然意在行竊財物之後，得以
    躲避警方之追緝，且其與共同被告李永宏為認識一年多的好朋友乙情，業據被告
    戊○○於檢察官偵查時供陳明確，衡情共同被告李永宏當無設詞誣陷之理，是被
    告戊○○事後更異前詞，容係臨訟飾卸之詞，不足採信，本案事證明確，被告戊
    ○○犯行洵堪認定。
二、核被告戊○○所為，係犯刑法第三百二十條第一項之普通竊盜罪。其與共同被告
    李永宏就事實（二）之普通竊盜犯行，有犯意聯絡及行為分擔，為共同正犯。被
    告戊○○先後二次普通竊盜犯行，時間緊接，方法相同，觸犯構成要件相同之普
    通竊盜罪名，顯係基於概括犯意反覆為之，為連續犯，依刑法第五十六條規定，
    以一罪論，並加重其刑。事實（一）之普通竊盜犯行，公訴意旨雖未論及，然與
    前開起訴之事實（二）普通竊盜部分，有連續犯裁判上一罪關係，本為起訴效力
    所及，本院自應併予審理。被告戊○○曾於八十八年間因毀損案件，經本院於八
    十九年五月三十一日，以八十九年度易字第四八六號，判處有期徒刑三月確定；
    次於同年間因竊盜案件，經臺灣高等法院臺中分院於八十九年四月二十六日，以
    八十九年度上易字第六四七號判處有期徒刑十月確定；嗣經本院於八十九年十一
    月二十一日，以八十九年度聲字第五三五七號，就前開二有期徒刑定其應執行之
    刑為有期徒刑一年確定；又於八十九年間因竊盜案件，經臺灣南投地方法院於八
    十九年十二月二十三日，以八十九年度易字第七五二號，判處有期徒刑十月確定
    ，被告入監接續執行前開二有期徒刑，於九十一年一月十日假釋出獄，刑期至九
    十一年五月十日屆滿，以執行完畢論，有臺灣高等法院被告全國前案紀錄表及臺
    灣臺中地方法院檢察署刑案資料查註紀錄表附卷可稽，被告前受有期徒刑執行完
    畢，五年以內再犯本件有期徒刑以上之罪，為累犯，依刑法第四十七條規定加重
    其刑，並與前開連續犯加重規定，遞加重之。爰審酌被告戊○○已有多次刑事前
    案紀錄，有臺灣高等法院被告全國前案紀錄表及臺灣臺中地方法院檢察署刑案資
    料查註紀錄表附卷可稽，堪認其品行不佳，並斟酌其年輕力壯，不思以正當途徑
    獲取財物，圖以竊盜財物滿足自己之慾望，惡性非輕，雖竊取之財物價值並非甚
    鉅，然被告戊○○犯後猶飾詞辯解部分普通竊盜犯行，難認已有真正之悔意等一
    切情狀，就普通竊盜犯行部分，量處如主文所示之刑，以示懲儆。
貳、公訴不受理部分（收受贓物）：
一、公訴意旨略以：被告戊○○基於收受贓物之概括犯意，先於九十一年八月間某日
    ，在臺中市○○路與國光路口附近，明知不詳姓名綽號「阿華」之人持有之車號
    ＹＧＵ－０３３號重型機車輛一部及鑰匙一支（為丙○○所有，於同年八月二十
    日下午三時許，在臺中市○區○○街二段七巷十七號處失竊），係來路不明之贓
    物，仍收受後供己使用。再於同年九月二日下午七時許，在臺中市○○路與綠川
    東街口之金寶山遊藝場，明知不詳姓名綽號「阿忠」之人持有之車號ＪＲＳ－６
    ２２號重型機車一部及鑰匙一支（為丁○○○所有，於同年九月二日某時，在臺
    中市○○路與振興路口失竊），係來路不明之贓物，仍收受後供己使用，因認被
    告戊○○涉有刑法第三百四十九條第一項之收受贓物罪嫌。
二、按連續數行為而犯同一罪名者，以一罪論；又檢察官就犯罪事實一部起訴者，其
    效力及於全部，刑法第五十六條、刑事訴訟法第二百六十七條分別定有明文；次
    按同一案件繫屬於有管轄權之數法院者，除經共同之直接上級法院裁定，而得由
    繫屬在後之法院審判外，由繫屬在先之法院審判之，此觀刑事訴訟法第八條之規
    定自明。又依該第八條之規定不得為審判者，應諭知不受理之判決，亦為同法第
    三百零三條第七款所明定。經查，被告戊○○另涉嫌於九十一年五月二日或三日
    ，明知不詳姓名之人持有之車號ＹＩＺ－０６５號重型機車（為簡名凰所有，於
    九十一年四月三日下午十一時三十分許，在臺中縣烏日鄉○○村○○街八五號附
    近失竊），為來源不明之贓物，仍收受後供己使用等情，業經臺灣嘉義地方法院
    檢察署檢察官於九十一年八月八日以九十一年度偵字第四七三Ｏ號、第四七九二
    號就被告戊○○涉犯刑法第三百四十九條第一項之收受贓物罪嫌提起公訴，刻由
    臺灣嘉義地方法院以九十一年度易字第四四九號刑事案件審理中，有前開起訴書
    及臺灣高等法院被告全國前案紀錄表附卷可稽。前開二件收受贓物案件，犯罪時
    間極為緊接，且犯罪方法相同，觸犯構成要件相同之收受贓物罪名，顯係基於概
    括犯意反覆為之，為連續犯裁判上一罪關係，臺灣嘉義地方法院檢察署檢察官既
    已就犯罪事實一部於九十一年八月八日以九十一年度偵字第四七三Ｏ號、第四七
    九二號向臺灣嘉義地方法院提起公訴，其效力及於連續犯之全部，而臺灣臺中地
    方法院檢察署檢察官復就前開事實之其他部分，於九十一年十月十五日向本院提
    起公訴，揆諸前開說明，自應由繫屬在先之臺灣嘉義地方法院審判之，本院依刑
    事訴訟法第八條規定，既不得為審判，自應諭知不受理之判決。
據上論斷，應依刑事訴訟法第三百零三條第七款、第二百九十九條第一項前段，刑法
第二十八條、第五十六條、第三百二十條第一項、第四十七條，罰金罰鍰提高標準條
例第一條前段，判決如主文。
中      華      民      國    九十一    年     十一     月    二十七    日
                              臺灣臺中地方法院刑事第三庭
                                      法  官  陳  得  利
右正本證明與原本無異。
如不服本判決，應於收受送達之日起十日內向本院提出上訴狀（須附繕本），上訴於
臺灣高等法院臺中分院。
                                      書記官
中      華      民      國    九十一年     十二     月      二      日
附錄本案論罪科刑法條全文：
刑法第三百二十條
意圖為自己或第三人不法之所有，而竊取他人之動產者，為竊盜罪，處五年以下有期
徒刑、拘役或五百元以下罰金。
意圖為自己或第三人不法之利益，而竊佔他人之不動產者，依前項之規定處斷。
前二項之未遂犯罰之。
